臺灣苗栗地方法院刑事判決　　　　　　　 94年度易字第274號
公　訴　人　臺灣苗栗地方法院檢察署檢察官
被　　　告　乙○○
上列被告因傷害等案件，經檢察官提起公訴（93年度偵字第2431
號），本院依簡式審判程序判決如下：
    主  文
乙○○對於公務員依法執行職務時，施強暴，累犯，處拘役伍拾
日，如易科罰金，以參佰元折算壹日。
    犯罪事實及理由
一、犯罪事實：
    本件犯罪事實除「竟於彼等依法執行公務之際，口出穢語」
    更正為「竟於彼等依法執行公務之際，質疑取締不公」與檢
    察官起訴書所載相同，茲引用之（如附件）。
二、證據名稱：
    除增加被告於本院之自白及臺灣高等法院被告前案紀錄表外
    ，餘均引用起訴書證據並所犯法條欄之記載（如前附件）。
三、按告訴乃論之罪，告訴人於第一審辯論終結前得撤回其告訴
    ，又告訴經撤回者，應諭知不受理之判決，刑事訴訟法第23
    8 條第1 項、第303 條第3 款分別定有明文。公訴意旨另就
    被告乙○○傷害部分，認係觸犯刑法第277 條第1 項之罪，
    依同法第287 條之規定，須告訴乃論。茲據告訴人甲○○當
    庭撤回告訴，依照首開說明本應為不受理判決，因起訴書認
    與其所犯妨害公務部分有想像競合之裁判上一罪關係，爰不
    另為不受理之諭知。
四、按刑事案件之處理，視案件之輕微或重大，或視被告對於起
    訴事實有無爭執，而異其審理之訴訟程序或簡化證據之調查
    ，一方面可合理分配司法資源的利用，且可減輕法院審理案
    件之負擔，以達訴訟經濟之要求；另一方面亦可使訴訟儘速
    終結，讓被告免於訟累，是以明案應予速判，現行刑事訴訟
    法爰參考日本刑事訴訟法第291 條之2 ，日本刑事訴訟規則
    第197 條之2 規定之簡易公判程序立法例，增訂第273 條之
    1 第1 項，就一定罪責之案件，即除被告所犯為死刑、無期
    徒刑、最輕本刑為3 年以上有期徒刑之罪或高等法院管轄第
    1 審案件者外（以下簡稱重罪），於審理中檢察官陳述起訴
    要旨後，被告先就被訴事實為有罪之陳述，案情已臻明確，
    斯時審判長可以於告知被告簡式審判之旨後，聽取當事人、
    代理人、辯護人及輔佐人之意見後，裁定進行簡式審判之程
    序。細繹上述立法理由，除法律明定排除一定之重罪外，所
    稱「被告已就起訴事實為有罪之陳述」，應指就起訴事實不
    爭執（參該條修法理由用語：「視被告對於起訴事實有無爭
    執」），此時因無須進行複雜之證據調查，在徵詢當事人等
    意見後，為方便司法資源之合理利用，減輕法院審理案件之
    負擔，以達訴訟經濟之要求；另一方面亦可使訴訟儘速終結
    ，讓被告免於訟累，是以明案應予速判，而得適用簡式審辦
    程序，應不以有罪判決為限，此與刑事訴訟法第449 條第 1
    項及第2 項之規定，得依簡易判決處刑者，必須是法院依被
    告在偵查中之自白或其他現存之證據，「已足認定其犯罪者
    」，得因檢察官之聲請，不經通常審判程序，逕以簡易判決
    處刑，故而於同條第3 項規定，得以簡易判決者限於「有罪
    判決」之緩刑、得易科罰金之有期徒刑、拘役及罰金為限；
    另於第451 條之1 第4 項第3 款明定，法院不得於審理後為
    無罪、免訴、不受理或管轄錯誤之諭知等規定均有所不同。
    而此，為簡式審判程序所未準用。因此，就前述三、傷害部
    分自得依本簡式審判程序審理，並如上不另為不受理之諭知
   。
五、應適用之法條：
（一）刑事訴訟法第273 條之1 第1 項，第299 條第1 項前段、
      第310 條之2 、第454 條第2 項。
（二）刑法第135 條第1 項、第47條、第41條第1 項前段 。
（三）罰金罰鍰提高標準條例第1條前段、第2條。
六、如不服本件判決，得自收受送達之日起10日內，向本院提起
    上訴。
本案經檢察官黃俊鳴到庭執行職務。
中　　華　　民　　國　　94　　年　　7　　月　　15　　日
                  刑事第一庭    法　官　李太正
以上正本證明與原本無異。
                                書記官  劉秋雯
中　　華　　民　　國　　94　　年　　7 　　月　　20　　日
附記論罪之法條全文：
中華民國刑法第135條
對於公務員依法執行職務時，施強暴脅迫者，處 3 年以下有期徒
刑、拘役或 300 元以下罰金。
意圖使公務員執行一定之職務或妨害其依法執行一定之職務或使
公務員辭職，而施強暴脅迫者，亦同。
犯前二項之罪，因而致公務員於死者，處無期徒刑或 7 年以上有
期徒刑；致重傷者，處3 年以上、10年以下有期徒刑。
